ko: 정수 필터 적용: 커피 머신; 식수용 기기; 음식 준비; 제빙기; 오븐; 증기선; 차 브루잉; 기타
sv: Vattenfilterapplikation: Kaffemaskin; Dricksvattenapparat; Matlagning; Ismaskin; Ugn; Ångkokare; Tebryggning; Övrigt
sl-SI: Uporaba vodnega filtra: Aparat za kavo; Naprava za pitno vodo; Priprava hrane; Ledomat; Pečica; Parnik; Kuhanje čaja; Drugo
nl: Toepassing waterfilter: Koffiezetapparaat; Drinkwaterapparaat; Voedselbereiding; IJsmachine; Oven; Stoomboot; Thee zetten; Andere
lt-LT: Vandens filtro paskirtis: Kavos aparatas; Geriamojo vandens aparatas; Maisto ruošimas; Ledukų aparatas; Orkaitė; Garintuvas; Arbatos virimas; Kita
hu: Vízszűrő alkalmazási területe: Kávégép; Ivóvízkészülék; Étel-előkészítés; Jéggép; Sütő; Gőzölő; Teafőzés; Egyéb
vi: Ứng dụng lọc nước: Máy pha cà phê; Thiết bị nước uống; Chuẩn bị thực phẩm; Máy làm đá lạnh; Lò; Nồi hấp; Pha trà; Khác
zh-TW: 淨水器應用: 咖啡機; 飲用水設備; 準備食材; 製冰機; 烤箱; 汽船; 泡茶; 其他
ru: Применение фильтра для воды: Кофемашина; Прибор для питьевой воды; Приготовление пищи; Машина для приготовления льда; Печь; Пароварка; Заваривание чая; Другой
tr: Su filtresi uygulaması: Kahve makinesi; İçme suyu cihazı; Yiyecek hazırlayıcı; Buz makinesi; Fırın; Buhar makinesi; Çay demleme; Diğer
ja: 浄水フィルターの取付: コーヒーメーカー; 飲料水器具; 食品の調理; 製氷機; オーブン; スチーマー; お茶の抽出; その他
zh-CN: 水过滤器应用: 咖啡机; 饮水器具; 准备食材; 制冰机; 烤箱; 蒸锅; 沏茶; 其他
fr: Application du filtre à eau: Cafetière; Appareil à eau potable; Préparation des aliments; Machine à glace; Four; Défroisseur; Préparation du thé; Autre
sk-SK: Použitie vodného filtra: Kávovar; Zariadenie na pitnú vodu; Príprava jedla; Stroj na výrobu ľadu; Rúra; Parník; Varenie čaju; Iné
en: Water filter application: Coffee machine; Drinking water appliance; Food preparation; Ice machine; Oven; Steamer; Tea brewing; Other
th: การใช้งานเครื่องกรองน้ำ: เครื่องชงกาแฟ; เครื่องทำน้ำดื่ม; การเตรียมอาหาร; เครื่องทำน้ำแข็ง; เตาอบ; หม้อนึ่ง; การชงชา; อื่นๆ
cs: Použití vodního filtru: Kávovar; Zařízení na pitnou vodu; Příprava jídla; Zmrzlinovač; Trouba; Parník; Vaření čaje; Jiné
da: Anvendelse af vandfilter: Kaffemaskine; Drikkevandsapparat; Madlavning; Ismaskine; Ovn; Damper; Tebrygning; Andet
pt-PT: Aplicação de filtro de água: Máquina de café; Aparelho de água de beber; Preparação de alimentos; Máquina de gelo; Forno; Vaporizador; Preparação de chá; Outro
pl: Instalacja filtra wody: Ekspres do kawy; Urządzenie do wody pitnej; Przygotowywanie posiłków; Maszyna do lodu; Piec; Parownica; Parzenie herbaty; Inne
nb: Vannfilterbruk: Kaffemaskin; Drikkevannsapparat; Matforberedelse; Ismaskin; Stekeovn; Damper; Tebrygging; Annet
es: Aplicación de filtro de agua: Maquina de café; Aparato de agua potable; Preparación de alimentos; Máquina de hielo; Horno; Vaporizador; Elaboración de infusión de té; Otros
ro-RO: Utilizare prevăzută pentru filtrul de apă: Aparat de cafea; Aparat de apă potabilă; Prepararea alimentelor; Mașină de gheață; Cuptor; Aparat de gătit cu aburi; Prepararea ceaiului; Altele
de: Wasserfilteranwendung: Kaffeemaschine; Trinkwassergerät; Lebensmittelzubereitung; Eismaschine; Ofen; Dampfer; Aufbrühen von Tee; Sonstiges
bg-BG: Приложение на филтър за вода: Кафемашина; Уред за питейна вода; Приготвяне на храна; Машина за лед; Фурна; Парочистачка; Варене на чай; Други
it: Applicazione del filtro dell’acqua: Macchina per il caffè; Erogatore di acqua potabile; Preparazione gli alimenti; Macchina del ghiaccio; Forno; Piroscafo; Preparazione del tè; Altro
el: Εφαρμογή φίλτρου νερού: Καφετιέρα; Συσκευή πόσιμου νερού; Προετοιμασία φαγητού; Μηχανή πάγου; Φούρνος; Ατμόπλοιο; Ζυθοποιία τσαγιού; Άλλο
pt-BR: Aplicação de filtro de água: Máquina de café; Aparelho de água; Preparação de alimentos; Máquina de gelo; Forno; Vaporizador; Preparação de chá; Outro
hr-HR: Primjena filtra za vodu: Aparat za kavu; Uređaj za pitku vodu; Priprema hrane; Ledomat; Pećnica; Parenje; Priprema čaja; Ostalo
fi: Vedensuodatinsovellus: Kahvikone; Juomavesilaite; Ruoanvalmistus; Jääkone; Uuni; Höyrytin; Teen keittäminen; Muu